【裁判字號】    95,交聲,108
【裁判日期】    950607
【裁判案由】    聲明異議
【裁判全文】
臺灣臺中地方法院交通事件裁定         95年度交聲字第108號
原處分機關  交通部公路總局臺中區監理所臺中市監理站
聲明異議人
即受處分人  甲○○
上列聲明異議人因違反道路交通管理處罰條例案件，對於交通部
公路總局臺中區監理所臺中市監理站於民國九十五年一月四日所
為之裁監稽違字第裁61-A5J104525號處分，聲明異議，本院裁定
如下：
    主  文
異議駁回。
    理  由
一、原處分機關略以：異議人即受處分人甲○○（下稱受處分人
    ）於民國九十四年十一月十八日下午三時十分許，駕駛車牌
    號碼○七八－ＦＢ號營業用大客車，在臺北市○○路○段五
    四號前，在設有禁止臨時停車標線處所臨時停車之違規事實
    ，經臺北市政府警察局大同分局員警當場查獲舉發，製有第
    A5J104525號舉發違反道路交通管理事件通知單，受處分人
    依限期提出申訴，經向原舉發機關查證違規屬實，本站遂於
    九十五年一月四日以裁監稽違字第裁61-A5J105525號裁決書
    ，裁處受處分人違反道路交通管理處罰條例第五十五條第一
    項第三款之規定，按最低罰額裁處罰鍰新臺幣（下同）六百
    元，逾期則依裁決書處罰主文規定裁處，於法並無不合等語
    。
二、聲明異議意旨略以：受處分人係和欣汽車客運股份有限公司
    （下稱和欣公司）之駕駛員，於遭警方舉發時係駕駛公司所
    有車牌號碼○七八－ＦＢ號營業用大客車，依公路主管機關
    核定路線及站牌處停靠搭載旅客，基此，其於和欣公司所屬
    「經同意之營業路線及設站處所」搭載旅客，並未違反汽車
    運輸業管理規則規定，如此舉發無理由，爰聲明異議云云。
三、按汽車駕駛人，臨時停車在設有禁止臨時停車標誌、標線處
    所臨時停車者，處罰鍰三百元以上六百元以下罰鍰；設有禁
    止臨時停車標誌、標線處所不得臨時停車。道路交通管理處
    罰條例第五十五條第一項第三款及道路交通安全規則第一百
    十一條第一項第三款與違反道路交通管理事件統一裁罰標準
    表分別定有明文。次按公路用地使用之申請程式、使用限制
    、設置位置及監督管理等事項之規則，由交通部定之，公路
    法第七十九條第一項定有明文。交通部依公路法第七十九條
    之授權，訂定汽車運輸業管理規則，該規則第三十七條第一
    項第一、四款、第二項及第一百三十九條之一第三項分別規
    定：公路汽車客運業營運班車在市區○○路線及設站地點，
    其行經市區○○路線及設站地點，基於維護當地交通秩序之
    需要，應與當地政府協定定之；經同意之營運路線及設站地
    點，當地政府如因實際需要得予調整變更，並應函請該管公
    路主管機關辦理；如發生爭議，報請上級機關核定之；臺灣
    省轄內公路汽車客運業之營運管理及處罰，由交通部委任交
    通部公路總局辦理；直轄市○○○路汽車客運業之營運管理
    及處罰，由交通部委辦直轄市政府辦理。又受處分人，不服
    道路交通管理處罰條例第八條主管機關所為之處罰，得於接
    到裁決書之翌日起二十日內，向管轄地方法院聲明異議；交
    通法庭認為聲明異議無理由者，應以裁定駁回之，道路交通
    管理處罰條例第八十七條第一項、道路交通案件處理辦法第
    十九條亦分別定有明文。
四、受處分人對於其於上開時、地駕駛車牌號碼○七八─ＦＢ號
    營業用大客車，在設有禁止臨時停車標線處所臨時停車之事
    實，固不否認，且有原舉發機關掣開之違反道路交通管理事
    件通知單及裁決書存卷可稽，雖其仍以上開情詞置辯，惟查
    ：
（一）受處分人雖以：其於和欣公司所屬「經同意之營業路線及
      設站處所」搭載旅客，並未違反汽車運輸業管理規則規定
      云云。然依據上開汽車運輸業管理規則之規定，此等事項
      爭議、營運管理及處罰，或係與當地政府協定之，或由其
      上級機關核定之，或由中央、地方之交通行政部門辦理之
      問題，均非本院審理之範圍，合先敘明。
（二）臺北市○○路○段五二號至五八號（下稱承德站）原為和
      欣公司及阿羅哈汽車客運股份有限公司（下稱阿羅哈公司
      ）之旅客上下車站總站，嗣臺北市政府為落實推動城際客
      運轉運站政策，減少大客車於該市市區道路繞行及於路側
      密集設站衍生之交通問題，基於維護營運秩序、維持道路
      交通安全與暢通，及增進公共利益之需要，由臺北市政府
      交通局於九十二年四月八日發函預告各業者臺北車站周邊
      即將進行管制，並依據公路法第七十九條第五項、汽車運
      輸業管理規則第二十條及道路交通管理處罰條例第五條第
      一款規定及臺北市政府九十一年七月四日府交三字第○九
      一○六八二三五○○號及第00000000000號公
      告委任事項，於九十三年二月十日以北市交二字第○九三
      三○五五一一○一號發文公告臺北車站週邊國道客運及公
      路客運設站管制區，明定管制區範圍：以本市○○○○路
      以西、南京西路以南、中華路及塔城街以東、衡陽路、襄
      陽路及青島西路以北（含上列各路段）為管制範圍。管制
      對象：符合汽車運輸業管理規則第四條第一項第一款第一
      目所訂公路汽車客運業屬國道者（國道客運路線）；符合
      汽車運輸業管理規則第四條第一項第一款之公路客運路線
      ，且其營業里程達五十公里以上者。管制措施：管制區範
      圍內不得新設路側上下客站，於管制區範圍內現無設站之
      路線不得行經管制區。實施日期：自公告日起實施。而和
      欣公司承德站即位於上開管制區內。而後，臺北市政府交
      通局為配合國道客運臺北總站啟用，依照公路法第七十九
      條及汽車運輸業管理規則第三十七條至三十九條，對於和
      欣公司營業班車在市區○○路線及設站地點所為之調整變
      更，且於九十三年十一月二十二日以北市交二字第○九三
      三五五二五四○一號函公告，並轉知業者「臺北車站周邊
      國道客運及公路客運設站管制區○○○○○路側站位」（
      自國道客運臺北總站起用日起實施，得有緩衝三個月）；
      再於九十四年八月二日以北市交二字第○九四三三二三六
      五○○號函，將國道客運臺北總站路線調整計劃呈報交通
      部，徵詢主管機關交通部公路總局同意，並副知各業者重
      申管制事宜；交通部公路總局則於九十四年八月十九日以
      路監運字第○九四○○三五九八二號函依汽車運輸業管理
      規則第三十七條第一項第四款之規定同意辦理，並經交通
      部於九十四年九月七日以交路字第○九四○○四八○七一
      號函同意在案。因國道客運臺北總站於九十四年八月十六
      日啟用，是臺北市政府交通局自九十四年八月十六日起撤
      銷臺北市○○路○段和欣公司承德站設站之許可，惟和欣
      公司於九十四年八月十五日申請暫緩撤站，經臺北市政府
      交通局給予三個月緩衝期，期滿日為九十四年十一月十六
      日，故該局核可之最終撤站許可為九十四年十一月十五日
      ；並經該局於九十四年十一月十一日勘定和欣公司及阿羅
      哈公司原設承德路一段五二至五八號間之公車停靠區塗銷
      及劃設禁止臨時停車紅線事宜，且由臺北市政府交通管制
      工程處於九十四年十一月十五日晚間塗銷上述站位之「公
      車停靠區」標線，而劃設禁止臨時停車紅線。上情，有臺
      北市政府交通局九十三年十一月二十二日北市交二字第○
      九三三五五二五四○一號及第0000000000一號
      函、九十四年八月二日北市交二字第○九四三三二三六五
      ○○號函、九十四年八月二十五日北市交二字第○九四三
      三七八九四○○號函、九十四年九月十六日北市交二字第
      ○九四三四一二七八○○號函、九十四年十一月十四日北
      市交二字第○九四三五○四一四○○號函、交通部公路總
      局九十四年八月十九日陸監運字第○九四○○三五九八二
      號函、交通部九十四年九月七日交路字第○九四○○四八
      ○七一號函、和欣客運九十四年八月十五日和欣字第○九
      四○○一四五號函及臺北市政府警察局大同分局九十五年
      二月十七日北市警同分交字第○九五三○八七四七○○號
      函附承德路一段五二號至五八號路況照片及現場圖（設有
      禁止臨時停車紅線標線）存卷可稽。
（三）和欣公司承德站之設站許可既已經撤銷，最終撤站日期亦
      於九十四年十一月十五日到期，且該處亦經交通主管機關
      已塗銷停靠區及劃設禁止臨時停車紅線之標線完畢，則和
      欣公司於到期之後，自不得合法使用該處停靠車輛。受處
      分人既為該公司之車輛駕駛人，自亦不得在設有禁止臨時
      停車標線之處所臨時停車，其以該公司經同意之營業路線
      及設站處所搭載旅客，未違反汽車運輸業管理規則置辯，
      自無可採。本院經查亦無任何證據足資證明執勤警員有捏
      造事實、違法取締之情事，則執勤警員本其維護交通秩序
      、安全職責所為之當場舉發，自應受到合法、正確之推定
      。受處分人至今亦無法提出任何對其有利之證據供本院參
      酌，其空言指摘原處分不當，自不足採。是受處分人確有
      上開違規情事，堪以認定。從而，原處分機關據以援引上
      開規定，裁處罰鍰六百元整，逾期則依裁決書處罰主文規
      定處罰，並無不當。本件聲明異議為無理由，應予駁回。
（四）另受處分人之代理人曾酉年已於九十五年三月六日本院行
      調查程序時，當庭表示撤回對於原處分機關所為裁監稽違
      字第61-AEB539217號裁決書之異議，有上開筆錄一份存卷
      可憑，是本院就此部分自不再審究，附此敘明。
五、據上論斷，應依道路交通管理處罰條例第八十七條第二項，
    道路交通案件處理辦法第十九條，裁定如主文。
中    華    民    國    95    年    6     月    7     日
                    交通法庭  法  官  周瑞芬
以上正本證明與原本無異
如不服本裁定應於送達後五日內向本院提出抗告狀
                              書記官  何俞瑩
中    華    民    國    95    年    6     月    7     日


司法院資訊處製作；財團法人民間司法改革基金會備份。
